---
title: "ggplot2 Notebook"
output: html_notebook
---

# ggplot2简介

ggplot2是R语言中的一个绘图包，由Hadley Wickham创建，ggplot2的出现大大改善了R语言的绘图功能。这里的改善并不是说ggplot2可以画出更多更复杂的图形，而是ggplot2是最human friendly的画图软件，没有之一。

这得益于Leland Wilkinson在他的著作《The Grammar of Graphics》中提出了一套图形语法，把图形元素抽象成可以自由组合的成分，Hadley Wickham把这套想法在R中实现。

## 与基础作图包的比较

R的基础绘图系统是一个 **纸笔模型**：一块画布摆在面前，你可以在这里画几个点，在那里画几条线，指哪儿画哪儿。
这样的好处是简单、自由：画一个散点图，用plot函数，在参数中指定x轴y轴的值，图形就出来，当然，还可以设定颜色、点的形状和大小等等。
但是，一旦数据复杂起来，缺点就很明显，容易陷入琐碎的细节中，因为你必须要自己处理所有的细节。

## 实例

```{r}
# 以pressure数据集为例，该数据集描述了温度和压强的关系
pressure

# 下面绘制散点图
plot(pressure$temperature, pressure$pressure, type="l")      # 参数分别是x、y和类型
points(pressure$temperature, pressure$pressure)              # 增加点
lines(pressure$temperature, pressure$pressure/2, col="red")  # 增加线
points(pressure$temperature, pressure$pressure/2, col="red") # 增加点
```

可以看到，基础绘图是一点点画上去的，是拼凑起来的。
要先想好画什么、具体怎么画，最后画出来。

这种作图方式本身来说也没什么问题，其他的工具，比如MATLAB、Python的matplotlib包也都是这么作图的，但是，这么作图不符合思维模式。
一般来说，分析数据的时候，是先凭感觉画，然后根据画出来的图形一点点改。
所以，从数据分析者的角度来看，他们思维模式是：
* 我要看下大小和价格的关系（散点图）
* 看下xx类型对数据的影响（点的颜色或形状）
* 有点规律了，平滑一下
* 太挤了，根据xxx拆图
* 。。。。。。
从始至终他们都在数据层面思考问题，而不是一笔一划的作图。
数据分析者不能陷入到图形的琐碎细节中去，会想不起来想到哪儿了！

下面看下ggplot2是如何处理的：
```{r}
library(ggplot2)
gg <- ggplot(pressure)
gg <- gg + geom_line(aes(x=temperature, y=pressure))
gg <- gg + geom_point(aes(x=temperature, y=pressure))
gg <- gg + geom_line(aes(x=temperature, y=pressure/2), color="red")
gg <- gg + geom_point(aes(x=temperature, y=pressure/2), color="red")

gg
```

逻辑非常清晰，以**数据**为中心，一层一层叠加上去。不需要先想好再作图，而是随着思维的进行，图形就自然出来了。



# 图形语法







ggplot2的核心理念是将绘图与数据分离，数据相关的绘图与数据无关的绘图分离，是按图层作图，有利于结构化思维，同时它保有命令式作图的调整函数，使其更具灵活性，绘制出来的图形美观，同时避免繁琐细节。ggplot2可以通过底层组件构造前所未有的图形，你所受到的限制只是你的想象力。

ggplot2根据Leland Wilkinson的著作《Grammar of Graphics》，定义了一套图形语法：把图形拆分为一些互相独立并且可以自由组合的成分，并能以许多不同的方式组合起来，这构成了一个图层，通过不断的叠加图层，可以画出你能想象出来的所有图形，重点是，图层的叠加与你的分析思路是一致的，你不用先把问题想清楚了再来想怎么画出来，而是想到什么叠加一个图层上去就好了。

如果你用过photoshop，那么对于图层你一定不会陌生。图层好比是一张玻璃纸，它包含有各种图形元素，你可以分别建立图层然后可以按照不同顺序叠放在一起，组合成图形的最终效果。因此图层可以允许用户一步步的构建图形，方便单独对图层进行修改、增加统计量、甚至改动数据，因此绘制出来的图形一般十分漂亮并且符合自己的意愿。

下面看下ggplot2的基本要素：

* 数据（Data）和映射（Mapping），最基础的部分是你想要可视化的以及一系列将数据中的变量对应到图形属性的；
* 几何对象（Geometric），代表你在图中实际看到的图形元素，如点、线、多边形等；
* 标尺（Scale），将数据的取值映射到图形空间，例如用颜色、大小或形状来表示不同的取值。展现标度的常见做法是绘制图例和坐标轴--它们实际上是从图形到数据的一个映射，使读者可以从图形中读取原始的数据。标度负责控制映射后图形属性的显示方式。具体形式上来看是图例和坐标刻度。Scale和Mapping是紧密相关的概念；
* 统计变换（Statistics），对数据进行的某种统计计算。例如，对二元散点图加上一条回归线或者置信区间登记，将数据分组计数以创建直方图，或将一个二维的关系用线性模型进行解释。统计变换是可选的，但通常非常有用；
* 坐标系统（Coordinate），描述了数据是如何映射到图形所在的平面的，它同时提供了看图所需要的坐标轴和网格线，我们通常使用的是笛卡尔坐标系，但也可以将其变换为其他类型，如极坐标和地图投影；
* 图层（Layer）
* 分面（Facet），如何将数据分解为各个子集，以及如何对子集作图并联合进行展示。分面也叫条件作图或网格作图。条件绘图，将数据按某种方式分组，然后分别绘图。分面就是控制分组绘图的方法和排列形式。
* 主题（Theme）



组件 -> 图层 -> 图形

### 图层

一个图层(Layer)：
1. 从 **数据** 到 **几何对象** （geometric object，缩写为geom，包括点、线、条形等）的 **图形属性** （aesthetic attributes，缩写为aes，包括颜色、形状、大小等）的一个映射。
2. 图形中还可能包含数据的 **统计变换** （statistical transformation，缩写为stats）
3. 最后绘制在某个 **坐标系** （coordinate system，缩写为soord）中
4. **分面** （facet，指将绘图窗口划分为若干个子窗口）则可以用来生成数据不同子集的图形。

[ggplot2在线帮助文档](http://had.co.nz/ggplot2)



下面将以ggplot2自带的钻石数据集为例，对这些基本要素进行介绍。

## 数据（Data）和映射（Mapping）

```{r}
# 钻石数据集非常大，随机取一个子集
library(ggplot2)
data(diamonds)
set.seed(100)
small <- diamonds[sample(nrow(diamonds), 1000), ]
# head(small)
# summary(small)
```


作图就是把 **数据（data）** 中的变量 **映射(Mapping)** 到图形属性上

```{r}
# 打开一个画布，准备好数据
gg <- ggplot(data = small)
```

把数据映射到几何对象的图形属性上，下面以散点为例：
```{r}
# 以克拉(carat)数为X轴变量，价格(price)为Y轴变量
gg <- gg + geom_point(aes(x = carat, y = price))
gg
```

其他变量也可以映射：
```{r}
# 将切工（cut）映射到形状属性：
gg <- gg + aes(shape = cut)
gg
```

再来一个：
```{r}
# 将钻石的颜色（color）映射颜色属性：
gg <- gg + aes(colour=color)
gg
```


## 几何对象（Geometric）

在上面的例子中，geom_point()完成的就是几何对象的映射，ggplot2提供了各种几何对象，如geom_histogram用于直方图，geom_bar用于画柱状图，geom_boxplot用于画箱式图等等。
不同的几何对象，要求的属性会有些不同。

ggplot2支持图层，通常把不同的图层中共用的映射提供给ggplot函数，而某一几何对象才需要的映射参数提供给geom_xxx函数。

下面看下几种常用的几何对象。

### 直方图
直方图最容易，提供一个x变量，画出数据的分布。

```{r}
ggplot(small) + geom_histogram(aes(x = price))
```

  
同样可以根据另外的变量给它填充颜色，比如按不同的切工：
```{r}
ggplot(small)+geom_histogram(aes(x=price, fill=cut))
```

也可以将其分开，side-by-side地画直方图
```{r}
ggplot(small)+geom_histogram(aes(x=price, fill=cut), position="dodge")
```

还可以使用position=“fill”，按照相对比例来画。
```{r}
ggplot(small)+geom_histogram(aes(x=price, fill=cut), position="fill")
```


### 柱状图
柱状图非常适合于画分类变量。
在这里以透明度（clarity）变量为例。按照不同透明度的钻石的数目画柱状图。
```{r}
ggplot(small)+geom_bar(aes(x=clarity))
```

柱状图两个要素，一个是分类变量，一个是数目，也就是柱子的高度。数目在这里不用提供，因为ggplot2会通过x变量计算各个分类的数目。
当然你想提供也是可以的，通过stat参数，可以让geom_bar按指定高度画图，比如以下代码：
```{r}
ggplot()+geom_bar(aes(x=c(LETTERS[1:3]),y=1:3), stat="identity")
```

柱状图和直方图是很像的，直方图把连续型的数据按照一个个等长的分区（bin）来切分，然后计数，画柱状图。而柱状图是分类数据，按类别计数。我们可以用前面直方图的参数来画side-by-side的柱状图，填充颜色或者按比例画图，它们是高度一致的。
柱状图是用来表示计数数据的，但在生物界却被经常拿来表示均值，加上误差来表示数据分布，这可以通常图层来实现，我将在图层一节中给出实例。


### 密度函数图
说到直方图，就不得不说密度函数图，数据和映射和直方图是一样的，唯一不同的是几何对象，geom_histogram告诉ggplot要画直方图，而geom_density则说我们要画密度函数图，在我们熟悉前面语法的情况下，很容易画出：
```{r}
ggplot(small)+geom_density(aes(x=price, colour=cut))
```

```{r}
ggplot(small)+geom_density(aes(x=price,fill=clarity))
```


colour参数指定的是曲线的颜色，而fill是往曲线下面填充颜色。

### 箱式图
数据量比较大的时候，用直方图和密度函数图是表示数据分布的好方法，而在数据量较少的时候，比如很多的生物实验，很多时候大家都是使用柱状图+errorbar的形式来表示，不过这种方法的信息量非常低，被Nature Methods吐槽，这种情况推荐使用boxplot。
```{r}
ggplot(small)+geom_boxplot(aes(x=cut, y=price,fill=color))
```

geom_boxplot将数据映射到箱式图上，上面的代码，我们应该很熟悉了，按切工(cut)分类，对价格(price)变量画箱式图，再分开按照color变量填充颜色。

ggplot2提供了很多的geom_xxx函数，可以满足我们对各种图形绘制的需求。
geom_abline     geom_area   
geom_bar        geom_bin2d
geom_blank      geom_boxplot    
geom_contour    geom_crossbar
geom_density    geom_density2d  
geom_dotplot    geom_errorbar
geom_errorbarh  geom_freqpoly   
geom_hex        geom_histogram
geom_hline      geom_jitter     
geom_line       geom_linerange
geom_map        geom_path   
geom_point      geom_pointrange
geom_polygon    geom_quantile   
geom_raster     geom_rect
geom_ribbon     geom_rug    
geom_segment    geom_smooth
geom_step       geom_text   
geom_tile       geom_violin
geom_vline


## 标尺（Scale）
前面我们已经看到了，画图就是在做映射，不管是映射到不同的几何对象上，还是映射各种图形属性。这一小节介绍标尺，在对图形属性进行映射之后，使用标尺可以控制这些属性的显示方式，比如坐标刻度，可能通过标尺，将坐标进行对数变换；比如颜色属性，也可以通过标尺，进行改变。
```{r}
ggplot(small)+geom_point(aes(x=carat, y=price, shape=cut, colour=color))+scale_y_log10()+scale_colour_manual(values=rainbow(7))
```

以数据（Data）和映射（Mapping)一节中所画散点图为例，将Y轴坐标进行log10变换，再自己定义颜色为彩虹色。

## 统计变换（Statistics）
统计变换对原始数据进行某种计算，然后在图上表示出来，例如对散点图上加一条回归线。
```{r}
ggplot(small, aes(x=carat, y=price))+geom_point()+scale_y_log10()+stat_smooth()
```

这里就不按颜色、切工来分了，不然ggplot会按不同的分类变量分别做回归，图就很乱，如果我们需要这样做，我们可以使用分面，这个将在后面介绍。

这里，aes所提供的参数，就通过ggplot提供，而不是提供给geom_point，因为ggplot里的参数，相当于全局变量，geom_point()和stat_smooth()都知道x,y的映射，如果只提供给geom_point()，则相当于是局部变量，geom_point知道这种映射，而stat_smooth不知道，当然你再给stat_smooth也提供x,y的映射，不过共用的映射，还是提供给ggplot好。

ggplot2提供了多种统计变换方式：
stat_abline       stat_contour      stat_identity     stat_summary
stat_bin          stat_density      stat_qq           stat_summary2d
stat_bin2d        stat_density2d    stat_quantile     stat_summary_hex
stat_bindot       stat_ecdf         stat_smooth       stat_unique
stat_binhex       stat_function     stat_spoke        stat_vline
stat_boxplot      stat_hline        stat_sum          stat_ydensity

统计变换是非常重要的功能，我们可以自己写函数，基于原始数据做某种计算，并在图上表现出来，也可以通过它改变geom_xxx函数画图的默认统计参数。


## 坐标系统（Coordinante）

坐标系统控制坐标轴，可以进行变换，例如XY轴翻转，笛卡尔坐标和极坐标转换，以满足我们的各种需求。
坐标轴翻转由coord_flip()实现
```{r}
ggplot(small)+geom_bar(aes(x=cut, fill=cut))+coord_flip()
```

而转换成极坐标可以由coord_polar()实现：
```{r}
ggplot(small)+geom_bar(aes(x=factor(1), fill=cut))+coord_polar(theta="y")
```

这也是为什么之前介绍常用图形画法时没有提及饼图的原因，饼图实际上就是柱状图，只不过是使用极坐标而已，柱状图的高度，对应于饼图的弧度，饼图并不推荐，因为人类的眼睛比较弧度的能力比不上比较高度（柱状图）
还可以画靶心图：
```{r}
ggplot(small)+geom_bar(aes(x=factor(1), fill=cut))+coord_polar()
```

以及风玫瑰图(windrose)
```{r}
ggplot(small)+geom_bar(aes(x=clarity, fill=cut))+coord_polar()
```


## 图层（Layer）
photoshop流行的原因在于PS 3.0时引入图层的概念，ggplot的牛B之处在于使用+号来叠加图层，这堪称是泛型编程的典范。 在前面散点图上，我们已经见识过，加上了一个回归线拟合的图层。
有了图层的概念，使用ggplot画起图来，就更加得心应手。
做为图层的一个很好的例子是 [蝙蝠侠logo](http://guangchuangyu.github.io/2011/08/the-batman-equation/)，batman logo由6个函数组成，在下面的例子中，我先画第一个函数，之后再加一个图层画第二个函数，不断重复这一过程，直到六个函数全部画好。

```{r}
require(ggplot2)
library(grid)

x1 <- c(seq(3, 7, 0.001), seq(-7, -3, 0.001))
f1 <- function(x) {
    y1 <- 3 * sqrt(1 - (x/7)^2)
    y2 <- -3 * sqrt(1 - (x/7)^2)
    y <- c(y1, y2)
    d <- data.frame(x = x, y = y)
    d <- d[d$y > -3 * sqrt(33)/7, ]
    return(d)
}
d1 <- f1(x1)
p1 <- ggplot(d1, aes(x, y)) + geom_point(color = "red") + xlab("") + ylab("") + theme_bw()

x2 <- seq(-4, 4, 0.001)
y2 <- abs(x2/2) - (3 * sqrt(33) - 7) * x2^2/112 - 3 + sqrt(1 - (abs(abs(x2) - 2) - 1)^2)
d2 <- data.frame(x2 = x2, y2 = y2)
p2 <- p1 + geom_point(data = d2, aes(x = x2, y = y2), color = "yellow")

x3 <- c(seq(0.75, 1, 0.001), seq(-1, -0.75, 0.001))
y3 <- 9 - 8 * abs(x3)
d3 <- data.frame(x3 = x3, y3 = y3)
p3 <- p2 + geom_point(data = d3, aes(x = x3, y = y3), color = "green")

x4 <- c(seq(0.5, 0.75, 0.001), seq(-0.75, -0.5, 0.001))
y4 <- 3 * abs(x4) + 0.75
d4 <- data.frame(x4 = x4, y4 = y4)
p4 <- p3 + geom_point(data = d4, aes(x = x4, y = y4), color = "steelblue")

x5 <- seq(-0.5, 0.5, 0.001)
y5 <- rep(2.25, length(x5))
d5 <- data.frame(x5 = x5, y5 = y5)
p5 <- p4 + geom_point(data = d5, aes(x = x5, y = y5))

x6 <- c(seq(-3, -1, 0.001), seq(1, 3, 0.001))
y6 <- 6 * sqrt(10)/7 + (1.5 - 0.5 * abs(x6)) * sqrt(abs(abs(x6) - 1)/(abs(x6) - 1)) - 6 * sqrt(10) * sqrt(4 - (abs(x6) - 1)^2)/14
d6 <- data.frame(x6 = x6, y6 = y6)
p6 <- p5 + geom_point(data = d6, aes(x = x6, y = y6), colour = "blue")

multiplot <- function(..., plotlist = NULL, cols = 1, layout = NULL) {
    plots <- c(list(...), plotlist)
    numPlots = length(plots)
    if (is.null(layout)) {
        layout <- matrix(seq(1, cols * ceiling(numPlots/cols)), ncol = cols, nrow = ceiling(numPlots/cols))
    }
    if (numPlots == 1) {
        print(plots[[1]])
    } else {
        grid.newpage()
        pushViewport(viewport(layout = grid.layout(nrow(layout), ncol(layout))))
        for (i in 1:numPlots) {
            matchidx <- as.data.frame(which(layout == i, arr.ind = TRUE))
            print(plots[[i]], vp = viewport(layout.pos.row = matchidx$row, layout.pos.col = matchidx$col))
        }
    }
}
multiplot(p1, p2, p3, p4, p5, p6, cols = 2)

```

## 分面（Facet）
在《ggplot2: 数据分析与图形艺术》一书的翻译中，一开始译者把facet翻译成切片，我在校稿的时候发现了，给他们写信，推荐翻译成分面，如果是slice这个词，翻译成切片倒是很精准，BSD的硬盘分区就叫slice，但facet从词源上看就是小脸的意思，翻译成分面才到位。给他们写信的时候，我还专门查了CNKI翻译助手，发现这词在信息学中，翻成分面早已是固定的。我感觉这是我对这本书翻译的最大贡献，校稿过程中发现的少量小问题远比不上这个关键词意思的把握上。
分面可以让我们按照某种给定的条件，对数据进行分组，然后分别画图。 在统计变换一节中，提到如果按切工分组作回归线，显然图会很乱，有了分面功能，我们可以分别作图。
```{r}
ggplot(small, aes(x=carat, y=price))+geom_point(aes(colour=cut))+scale_y_log10() +facet_wrap(~cut)+stat_smooth()
```


## 主题（Theme）
通过ggplot画图之后，我们可能还需要对图进行定制，像title, xlab, ylab这些高频需要用到的，自不用说，ggplot2提供了ggtitle(), xlab()和ylab()来实现。 比如：
```{r}
p <- ggplot(small)+geom_boxplot(aes(x=cut, y=price,fill=color))
p + ggtitle("Price vs Cut")+xlab("Cut")+ylab("Price")
```

但是这个远远满足不了需求，我们需要改变字体，字体大小，坐标轴，背景等各种元素，这需要通过theme()函数来完成。
ggplot2提供一些已经写好的主题，比如theme_grey()为默认主题，我经常用的theme_bw()为白色背景的主题，还有theme_classic()主题，和R的基础画图函数较像。
别外ggthemes包提供了一些主题可供使用，包括：
theme_economist theme_economist_white
theme_wsj       theme_excel
theme_few       theme_foundation
theme_igray     theme_solarized
theme_stata     theme_tufte


```{r}
library(ggthemes)
p + theme_wsj()
```

至于如何改变这些元素，我觉得我之前 [画囧字的博文](http://guangchuangyu.github.io/2012/02/draw-chinese-character-jiong-using-ggplot2/) 可以做为例子：
```{r}
f <- function(x) 1/(x^2-1)
x <- seq(-3,3, by=0.001)
y <- f(x)
d <- data.frame(x=x,y=y)
 
p <- ggplot()
p <- p+geom_rect(fill = "white",color="black",size=3,
aes(NULL, NULL,xmin=-3, xmax=3,
ymin=-3,ymax=3, alpha=0.1))
 
p <- p + geom_line(data=d, aes(x,y), size=3)+ylim(-3,3)
theme_null <- function() {
    theme_bw() %+replace%
    theme(axis.text.x=element_blank(),
    axis.text.y=element_blank(),
    legend.position="none",
    panel.grid.minor=element_blank(),
    panel.grid.major=element_blank(),
    panel.background=element_blank(),
    axis.ticks=element_blank(),
    panel.border=element_blank())
}
 
p+theme_null()+xlab("")+ylab("")
```


详细的说明，可以参考?theme的帮助文档。

## 二维密度图
在这个文档里，为了作图方便，我们使用diamonds数据集的一个子集，如果使用全集，数据量太大，画出来散点就糊了，这种情况可以使用二维密度力来呈现。
```{r}
ggplot(diamonds, aes(carat, price))+ stat_density2d(aes(fill = ..level..), geom="polygon")+ scale_fill_continuous(high='darkred',low='darkgreen')
```


## ggplot2实例
蝴蝶图：详见《Modern Applied Statistics with S-PLUS》第一章。
```{r}
theta <- seq(0,24*pi, len=2000)
radius <- exp(cos(theta)) - 2*cos(4*theta) + sin(theta/12)^5
dd <- data.frame(x=radius*sin(theta), y=radius*cos(theta))
ggplot(dd, aes(x, y))+geom_path()+theme_null()+xlab("")+ylab("")
```


这个图，我想展示的是对细节的修改上，在画囧字的时候，把画布上的元素都给清除了，我把它定义为theme_null主题，在这里，直接应用，我们可以形成自己的画图风格，并写出自己的主题函数固定下来。
最后以生物界中常用的柱状图+误差图为实例，展示ggplot2非常灵活的图层。

```{r}
Normal <- c(0.83, 0.79, 0.99, 0.69)
Cancer <- c(0.56, 0.56, 0.64, 0.52)
m <- c(mean(Normal), mean(Cancer))
s <- c(sd(Normal), sd(Cancer))
d <- data.frame(V=c("Normal", "Cancer"), mean=m, sd=s)
d$V <- factor(d$V, levels=c("Normal", "Cancer"))
p <- ggplot(d, aes(V, mean, fill=V, width=.5))
p <- p+geom_errorbar(aes(ymin=mean, ymax=mean+sd, width=.2), 
                     position=position_dodge(width=.8))
p <- p + geom_bar(stat="identity", position=position_dodge(width=.8), colour="black")
p <- p + scale_fill_manual(values=c("grey80", "white"))
p <- p + theme_bw() +theme(legend.position="none") + xlab("") + ylab("")
p <- p + theme(axis.text.x = element_text(face="bold", size=12), 
               axis.text.y = element_text(face="bold", size=12))
p <- p+scale_y_continuous(expand=c(0,0), limits=c(0, 1.2), breaks=seq(0, 1.2, by=.2))
p <- p+geom_segment(aes(x=1, y=.98, xend=1, yend=1.1))
p <- p+geom_segment(aes(x=2, y=.65, xend=2, yend=1.1))
p <- p+geom_segment(aes(x=1, y=1.1, xend=2, yend=1.1))
p <- p + annotate("text", x=1.5, y=1.08, label="*")
print(p)

```



更多实例，可以参考我使用[ggplot2实现<25 Recipes for Getting Started with R>一书中的所有图片](http://guangchuangyu.github.io/2011/08/ggplot2-version-of-figures-in-25-recipes-for-getting-started-with-r/)

来自 <http://guangchuangyu.github.io/cn/2014/05/use-ggplot2/> 



###############################################################################################################





----------------------------------------------------------------------------------------------------------------------------------------------






## 散点图
scattle plot

```{r}
plot(mtcars$wt, mtcars$mpg)
ggplot(mtcars, aes(x=wt, y=mpg)) + geom_point()
```

## Line Graphs
折线图

Line graphs are typically used for visualizing how one continuous variable, on the y-
axis, changes in relation to another continuous variable, on the x-axis.

```{r}
# 参数分别是x、y和类型
plot(pressure$temperature, pressure$pressure, type="l")
# 增加点或线：
points(pressure$temperature, pressure$pressure)
lines(pressure$temperature, pressure$pressure/2, col="red")
points(pressure$temperature, pressure$pressure/2, col="red")
```

```{r}
ggplot(pressure, aes(x=temperature, y=pressure)) + geom_line() + geom_point() + geom_line(aes(y = pressure/2), color="red") + geom_point(aes(y = pressure/2), color="red")
```


## Bar Graphs
柱状图
x轴显示类型（离散型），y轴为对应类型的值。

```{r}
table(mtcars$cyl)
barplot(table(mtcars$cyl))
```


有一点要注意：sometimes the bar heights represent counts of cases in the data set, and sometimes they represent values in the data set.

geom_bar(mapping = NULL, data = NULL, stat = "count",
  position = "stack", ..., width = NULL, binwidth = NULL, na.rm = FALSE,
  show.legend = NA, inherit.aes = TRUE)

默认的stat是count，对应的，stat_count默认的图形也是bar

stat_count(mapping = NULL, data = NULL, geom = "bar",
  position = "stack", ..., width = NULL, na.rm = FALSE,
  show.legend = NA, inherit.aes = TRUE)

```{r}
ggplot(mtcars, aes(x=factor(cyl))) + geom_bar()
```

```{r}
library(gcookbook) # For the data set
ggplot(pg_mean, aes(x=group, y=weight)) + geom_bar(stat="identity")
```

默认颜色是黑色、无边线，用fill和colour参数调整：
```{r}
ggplot(pg_mean, aes(x=group, y=weight)) + geom_bar(stat="identity", fill="lightblue", colour="black")
```


## Grouping Bars Together

```{r}
library(gcookbook)
cabbage_exp
```

We’ll map Date to the x position and map Cultivar to the fill color:

```{r}
ggplot(cabbage_exp, aes(x = Date, y = Weight, fill = Cultivar)) + geom_bar(position="dodge", stat="identity")
```

```{r}
ggplot(cabbage_exp, aes(x=Date, y=Weight, fill=Cultivar)) + geom_bar(position="dodge", stat="identity", colour="black") + scale_fill_brewer(palette="Pastel1")
```

```{r}
ggplot(cabbage_exp[1:5, ], aes(x=Date, y=Weight, fill=Cultivar)) + geom_bar(position="dodge", stat="identity", colour="black") + scale_fill_brewer(palette="Pastel1")
```

## Making a Bar Graph of Counts
Your data has one row representing each case, and you want plot counts of the cases.
Use geom_bar() without mapping anything to y:
```{r}
ggplot(diamonds, aes(x=cut)) + geom_bar()
```

## Coloring Negative and Positive Bars Differently
```{r}
library(gcookbook) # For the data set
csub <- subset(climate, Source=="Berkeley" & Year >= 1900)
csub$pos <- csub$Anomaly10y >= 0
csub

ggplot(csub, aes(x=Year, y=Anomaly10y, fill=pos)) + geom_bar(stat="identity", position="identity")
```

## Adding Labels to a Bar Graph
```{r}
library(gcookbook) # For the data set
# Below the top
ggplot(cabbage_exp, aes(x=interaction(Date, Cultivar), y=Weight)) + geom_bar(stat="identity") + geom_text(aes(label=Weight), vjust=1.5, colour="white")
# Above the top
ggplot(cabbage_exp, aes(x=interaction(Date, Cultivar), y=Weight)) + geom_bar(stat="identity") + geom_text(aes(label=Weight), vjust=-0.2)
```

## Making a Cleveland Dot Plot

```{r}
library(gcookbook) # For the data set
tophit <- tophitters2001[1:25, ] # Take the top 25 from the tophitters data set
ggplot(tophit, aes(x=avg, y=name)) + geom_point()
```


# 直方图
```{r}
hist(mtcars$mpg)
hist(mtcars$mpg, breaks=10)
```

```{r}
ggplot(mtcars, aes(x=mpg)) + geom_histogram(binwidth=4)
```

# 箱线图
```{r}
print(ToothGrowth)
```


```{r}
# x值是一个factor，y值是连续型向量，plot函数就会画箱线图
plot(ToothGrowth$supp, ToothGrowth$len)
# Formula syntax
boxplot(len ~ supp, data = ToothGrowth)
# Put interaction of two variables on x-axis
boxplot(len ~ supp + dose, data = ToothGrowth)
```

```{r}
ggplot(ToothGrowth, aes(x=supp, y=len)) + geom_boxplot()
ggplot(ToothGrowth, aes(x=interaction(supp, dose), y=len)) + geom_boxplot()
```


# 函数曲线
```{r}
curve(x^3 - 5*x, from=-4, to=4)
```

```{r}
# Plot a user-defined function
myfun <- function(xvar) {
1/(1 + exp(-xvar + 10))
}
curve(myfun(x), from=0, to=20)
# Using add=TRUE will add a curve to the previously created plot
curve(1-myfun(x), add = TRUE, col = "red")
```

```{r}
ggplot(data.frame(x=c(0, 20)), aes(x=x)) + stat_function(fun=myfun, geom="line")
```





































































---
title: "ggplot2 again"
output: html_notebook
---






下面以diamonds数据集为例，说明各图的画法。

```{r}

# 使用diamonds数据集

str(diamonds)

head(diamonds)

qplot(carat, price, data = diamonds)
```

## 条形图

通过垂直或水平的条形展示类别型（离散型）变量的分布（频数）。

```{r}
# basic
barchartkkkkkkkk
```

## 散点图


```{r}
# 基础图形的画法
plot(diamonds$carat, diamonds$price)

# ggplot2
qplot(carat, price, data = diamonds)
```


## 从qplot开始

qplot(x, y = NULL, ..., data, facets = NULL, margins = FALSE,
  geom = "auto", xlim = c(NA, NA), ylim = c(NA, NA), log = "",
  main = NULL, xlab = deparse(substitute(x)),
  ylab = deparse(substitute(y)), asp = NA, stat = NULL, position = NULL)

qplot的意思是quick plot，与plot类似，qplot()的前两个参数是x和y，分别代表图中所画对象的x轴和y轴。
data参数是可选的，如果指定了，就在该数据框内查找变量名。推荐使用该参数。


这张图显示出了变量之间很强的相关关系，以及一些很明显的异常值，此外，可以看出在竖直方向上有一些有趣的条纹。这种相关关系似乎是指数型的，因此我们应该首先对变虽进行一些变换。由于qplot支持将变量的函数作为参数，因此我们可以面出log(price)对log(carat)的图形：

```{r}
qplot(log(carat), log(price), data = diamonds)
```

现在这种关系就接近线性了。

函数的参数同样可以是变量的组合：

```{r}
qplot(carat, x*y*z, data = diamonds)
```

x*y*z是钻石的体积，钻石的密度一个是一个常数，从图中可知，依然存在异常点。

qplot与plot的第一个大的差别在于它们在给图中的点设定颜色、大小或形状时采用了不同的实现方式。
在plot中，用户需要将数据中的一个分类变量（例如，苹果、香蕉、桃子）转换为plot可以理解的形式（例 如red、yellow、green）。而qplot可以将这个过程自动完成，并能够自动生成一张图例．用以展示数据取值与图形属性之间的对应关系。这使得向图中添加额外的信息非常简便。


```{r}

set.seed(1111)
d2 <- diamonds[sample(nrow(diamonds), 100),]


qplot(carat, price, data = d2, colour = color)

qplot(carat, price, data = d2, shape = cut)

```


每一个图形属性都对应了一个称为标度的函数，其作用是将数据的取值映射到该图形属性的有效取值。也可以手动设定。

```{r}
qplot(carat, price, data = diamonds, alpha = I(1/10))
qplot(carat, price, data = diamonds, alpha = I(1/100))
qplot(carat, price, data = diamonds, alpha = I(1/200))
```

不同类型的变量有不同适合的图形属性，例如，颜色和形状适合于分类变量，而大小适合于连续变量。

通过改变几何对象（geom），qplot几乎可以画出任何一种类型的图形。其中有些集合对象关联了相应的 **统计变换** ，例如，直方图。



```{r}
qplot(carat, data = diamonds, geom = "histogram"))
qplot(carat, data = diamonds, geom = "density"))
```

要在不同组之间对分布进行比对，只需再加一个 **图形映射**

```{r}
qplot(carat, data = diamonds, geom = "density", colour = color)
qplot(carat, data = diamonds, geom = "histogram", fill = color)
```

当一个分类变量被映射到某个 **图形属性** 上， **几何对象** 会自动按这个变量进行拆分。


如果散点图中有非常多的点，那么数据的趋势可能不明显，可以向图中添加一条平滑曲线，用smooth几何对象

```{r}
qplot(carat, price, data = d2, geom = c("point", "smooth"))
qplot(carat, price, data = diamonds, geom = c("point", "smooth"))
```


# 综合案例

## K线图








